【裁判字號】    95,台上,2176
【裁判日期】    950421
【裁判案由】    違反槍砲彈藥刀械管制條例
【裁判全文】
最高法院刑事判決            九十五年度台上字第二一七六號
    上  訴  人  甲○○
                        10號.
                        6號3.
                       （另案在台灣桃園監獄執行中）
上列上訴人因違反槍砲彈藥刀械管制條例案件，不服台灣高等法
院中華民國九十五年二月二十七日第二審判決（九十四年度上訴
字第三八二二號，起訴案號：台灣桃園地方法院檢察署九十四年
度偵字第一一四二二號），提起上訴，本院判決如下：
    主  文
上訴駁回。
    理  由
按刑事訴訟法第三百七十七條規定，上訴於第三審法院，非以判
決違背法令為理由，不得為之。是提起第三審上訴，應以原判決
違背法令為理由，係屬法定要件。如果上訴理由狀並未依據卷內
訴訟資料，具體指摘原判決不適用何種法則或如何適用不當，或
所指摘原判決違法情事，顯與法律規定得為第三審上訴理由之違
法情形，不相適合時，均應認其上訴為違背法律上之程式，予以
駁回。本件原判決已敘明依據上訴人甲○○於警詢、偵查時及審
理中分別供承不諱，並有桃園縣政府警察局保安警察隊扣押筆錄
、扣押物品目錄表、扣押之子彈相片在卷可稽，復有子彈十發扣
案可資佐證。而扣案之子彈十發，經送內政部警政署刑事警察局
鑑驗結果，認送鑑定子彈十發均係口徑九ＭＭ制式子彈，均具殺
傷力，有該局九十四年五月二十五日刑鑑字第０九四００七八０
九０號槍彈鑑定書附卷可佐，堪認扣案之子彈，係槍砲彈藥刀械
管制條例所列管可發射具有殺傷力之子彈無訛，足見上訴人任意
性之自白核與事實相符。本件事證明確，犯行堪以認定。因認第
一審適用槍砲彈藥刀械管制條例第十二條第四項之規定，論處上
訴人未經許可寄藏子彈（累犯）罪刑，為無不合，予以維持，駁
回上訴人在第二審之上訴，已詳述其所憑之證據及其認定之理由
，所為論斷與卷內證據資料相符，並無認定事實不依證據或有何
採證違背證據法則、判決不載理由或所載理由矛盾等違法情形存
在。上訴意旨略以：子彈是在曾雨凡駕駛之汽車查獲，而伊接獲
曾女電話前去向她收取欠款，曾女卻藉故離去，上訴人是否有寄
藏子彈之行為，有必要傳喚曾女到庭對質等語，並非依據卷內訴
訟資料，對原判決究竟如何不適用法則或適用不當為具體之指摘
，僅為單純事實之爭執，其上訴違背法律上之程式，應予駁回。
據上論結，應依刑事訴訟法第三百九十五條前段，判決如主文。
中    華    民    國  九十五  年    四    月  二十一  日
                      最高法院刑事第十庭
                          審判長法官  洪  清  江
                                法官  石  木  欽
                                法官  李  伯  道
                                法官  林  勤  純
                                法官  陳  晴  教
      本件正本證明與原本無異
                                      書  記  官
中    華    民    國  九十五  年    四    月  二十八  日
                                                      j


司法院資訊處製作；財團法人民間司法改革基金會備份。
